# 如果年度中持股比例有变化，利润表中少数股东损益要不要分开计算出

提问人：五老峰 时间：2012-03-18 22:38:08
回复 chwangzh 的帖子
您所说的“取决于股权转让合同对利润归属的约定”，但是实务中很多都不对此进行约定，一般合同就约定股权转让价是多少，支付转让款后以前的未分配利润就自然就属于新股东享有了，也包括了本年度利润部分。这种情况下还是按NIKANKAN版主所讲的吗？
NIKANKAN版主能否也告诉我一下呢？

回答人：chenyiwei
要注意区分：少数股东损益是少数股东在子公司利润表所示的净利润中享有的部分，到股权转让日，会有一部分子公司留存收益通过权益性交易在母公司和少数股东之间转移的，所以期末少数股东权益总是成比例（期末比例）的

回答人：chenyiwei
仍然适用。